【裁判字號】    97,審抗,119
【裁判日期】    971121
【裁判案由】    本票裁定
【裁判全文】
臺灣臺北地方法院民事裁定             97年度審抗字第119號
抗  告  人  甲○○
相  對  人  裕融企業股份有限公司
法定代理人  乙○○
上列當事人間本票裁定事件，抗告人對於中華民國97年9月25日
本院97年度票字第33141號裁定提起抗告，本院裁定如下：
    主  文
抗告駁回。
抗告程序費用新台幣壹仟元由抗告人負擔。
    理  由
一、按執票人向本票發票人行使追索權時，得聲請法院裁定後強
    制執行，票據法第一百二十三條定有明文。又按本票執票人
    ，依票據法第一百二十三條規定，聲請法院裁定許可對發票
    人強制執行，係屬非訟事件，法院僅依非訟事件程序，就本
    票形式之要件是否具備予以審查，即為已足。若實體上問題
    ，應依訴訟程序另謀解決，尚非屬非訟事件所得審究（最高
    法院57年台抗第76號判例意旨參照）。
二、本件相對人主張其執有抗告人於民國91年12月19日所簽發之
    本票一紙，內載金額新台幣390,000元，付款地在臺北市○
    ○○路○段2號15樓，利息按年息20%計算，免除作成拒絕證
    書，到期日為92年3月19日；詎於到期日經提示未獲付款，
    為此提出本票一紙聲請本院裁定准予強制執行等情，業據其
    提出本票為證，本院依首開規定審酌相對人提出之本票後裁
    定予以准許，尚無不合。
三、抗告人抗告意旨雖略以：抗告人不曾簽發系爭本票，本票上
    之簽名與抗告人之筆跡迥異，為此提起抗告，求為廢棄原裁
    定等語。
四、按本票之執票人，依票據法第一百二十四條準用同法第三十
    七條第一項前段規定，僅應以背書之連續，證明其權利，基
    於票據之流通性、無因性以及交易之安定，背書之是否連續
    祇須依本票背書之記載，形式上得以判斷其有連續即可，執
    票人無須證明本票各背書，其實質上均屬有效，故縱背書中
    有偽造或無權代理人所為之情形，於背書之連續並無影響；
    至執票人之取得此項本票，是否有惡意或重大過失，則屬另
    一問題（最高法院78年度台上字第2238號判決參照）。依此
    推論，本票執票人聲請對發票人裁定准予強制執行程序，亦
    僅需形式上以發票、背書之連續證明其權利即可，倘若發票
    人否認簽名之真正，因涉及實體上法律關係存否之問題，發
    票人就票據債務之存否有爭執時，自應由發票人提起確認之
    訴，以資解決（參非訟事件法第一百九十五條規定）。是以
    ，本件抗告人應依訴訟程序另謀解決，而非於裁定程序中為
    此爭執。從而，抗告人提起本件抗告，為無理由，應予駁回
    。
五、依非訟事件法第二十一條第二項、第二十四條第一項、第四
    十六條、民事訴訟法第四百九十五條之一第一項、第四百四
    十九條第一項、第七十八條，裁定如主文。
中    華    民    國    97    年    11    月    21    日
                  民事第六庭審判長法  官  劉坤典
                                  法  官  劉又菁
                                  法  官  賴錦華
以上正本係照原本作成
本件不得再抗告。
中    華    民    國    97    年    11    月    21    日
                                  書記官  張馨文


司法院資訊處製作；財團法人民間司法改革基金會備份。
